【裁判字號】    91,易,3729
【裁判日期】    920217
【裁判案由】    毒品危害防制條例
【裁判全文】
臺灣高雄地方法院刑事判決                        九十一年度易字第三七二九號
    公  訴  人  臺灣高雄地方法院檢察署檢察官
    被      告  甲○○原名于.
右列被告因違反毒品危害防制條例案件，經檢察官提起公訴（九十年度毒偵字第三一
七七號、第四七六０號、九十一年度毒偵字第一四九號），本院判決如左：
    主  文
甲○○連續施用第二級毒品，累犯，處有期徒刑陸月，如易科罰金以參佰元折算壹日
。扣案殘留安非他命之膠袋壹只，沒收銷燬之；扣案之玻璃球吸食器壹只，沒收之。
    事  實
一、甲○○前因違反麻醉藥品管理條例案件，經法院判處有期徒刑四月確定，於民國
    八十六年七月二十六日執行完畢。又因施用毒品案件，經依臺灣高雄地方法院八
    十八年度毒聲字第三三號裁定送觀察、勒戒後，在所期間經衛生醫療網支援醫師
    評定認無繼續施用毒品傾向，由臺灣高雄地方法院檢察署檢察官於八十八年一月
    十九日以八十八年度偵字第一二三四號不起訴處分在案。竟仍未戒除毒癮，復基
    於施用第二級毒品安非他命之概括犯意，自八十九年八月十日起至八十九年八月
    十三日止，在高雄縣鳳山市○○路五巷十七號住處等地，以將第二級毒品安非他
    命置於玻璃球內用火燒烤吸食其煙氣之方式，連續施用第二級毒品安非他命多次
    ，嗣為警於八十九年八月十四日晚間九時二十分許，在高雄縣鳳山市○○路一七
    一之二號查獲，並扣得殘留第二級毒品安非他命之膠袋一只及玻璃球吸食器一只
    。經依臺灣高雄地方法院八十九年度毒聲字第六四五一號裁定送觀察、勒戒後，
    有繼續施用毒品之傾向，再經臺灣高雄地方法院以八十九年度毒聲字第七四三一
    號裁定令入戒治處所施以強制戒治一年，嗣於九十年三月十五日停止戒治出所。
    不料，甲○○仍未戒除毒癮，復承接前開施用第二級毒品安非他命之概括犯意，
    自九十年六月一日起至九十年十一月十二日止，在高雄縣鳳山市○○路五巷十七
    號住處等地，以前開方式連續施用第二級毒品安非他命多次，平均一至二週施用
    一次。嗣分別於九十年六月一日、九十年八月十四日、九十年十一月十二日，為
    臺灣高雄地方法院檢察署觀護人、高雄縣警察局林園分局、高雄市政府警察局新
    興分局採尿送驗後，其尿液呈甲基安非他命陽性反應而查悉上情。
二、案經高雄縣警察局鳳山分局、林園分局、高雄市政府警察局新興分局報請及臺灣
    高雄地方法院檢察署檢察官自動檢舉偵查起訴。
    理  由
一、右揭事實，業經被告甲○○於本院審理中坦承不諱，且被告於九十年六月一日、
    九十年八月十四日、九十年十一月十二日接受採尿送驗後，其尿液均呈甲基安非
    他命陽性反應，亦有臺灣檢驗科技股份有限公司報告編號KＺ000000000
    000號濫用藥物尿液檢驗報告、臺灣檢驗科技股份有限公司報告編號KＺ000
    000000000號濫用藥物尿液檢驗報告、高雄市立凱旋醫院九十年十二月
    十一日高市凱醫檢字第○○三○○號煙毒尿液檢驗成績書各一份在卷可參，並有
    玻璃球吸食器一只及殘留第二級毒品安非他命之膠袋一只扣案可稽；而扣案之膠
    袋一只，經送請高雄醫學大學附設中和紀念醫院鑑定結果，呈甲基安非他命陽性
    反應，復有高雄醫學大學附設中和紀念醫院九十一年十一月十二日報告編號九一
    一一—三二號檢驗報告一紙附卷可考，足認被告之自白與事實相符，洵堪採為論
    罪科刑之依據。又被告前因施用毒品案件，經依臺灣高雄地方法院八十八年度毒
    聲字第三三號裁定送觀察、勒戒後，在所期間經衛生醫療網支援醫師評定認無繼
    續施用毒品傾向，由臺灣高雄地方法院檢察署於八十八年一月十九日以八十八年
    度偵字第一二三四號不起訴處分確定在案，有臺灣高等法院被告全國前案紀錄表
    及臺灣高雄地方法院檢察署刑案資料查註紀錄表各一份在卷可參。其於經不起訴
    處分後，五年內再犯毒品危害防制條例第十條第二項之罪，經臺灣高雄地方法院
    以八十九年度毒聲字第六四五一號裁定送臺灣高雄看守所附設勒戒處所執行觀察
    、勒戒，在所期間經衛生醫療網支援醫師評定為有繼續施用毒品傾向，亦有臺灣
    高雄地方法院八十九年度毒聲字第六四五一號裁定及臺灣高雄看守所附設勒戒處
    所八十九年八月二十五日高所坤戒勒字第三八三八號函送之有無繼續施用毒品傾
    向證明書一份在卷可按。事證明確，應予依法論科。
二、查安非他命屬毒品危害防制條例第二條第二項第二款所稱之第二級毒品，被告施
    用安非他命之行為，係犯該條例第十條第二項之施用第二級毒品罪。被告持有第
    二級毒品安非他命，進而施用，其持有第二級毒品安非他命之低度行為，應為施
    用之高度行為所吸收，不另論罪。又被告多次施用第二級毒品安非他命之行為，
    時間緊接，所犯係構成要件相同之罪，顯係基於概括犯意反覆為之，為連續犯，
    應依刑法第五十六條規定論以一罪，並加重其刑。又查，被告前因違反麻醉藥品
    管理條例案件，經法院判處有期徒刑四月確定，於八十六年七月二十六日執行完
    畢，有臺灣高等法院被告全國前案紀錄表及臺灣高雄地方法院檢察署刑案資料查
    註紀錄表各一份在卷可憑，其受有期徒刑之執行完畢後，五年內再犯本件有期徒
    刑以上之罪，為累犯，應依刑法第四十七條規定加重其刑。又被告同時有二種以
    上刑之加重事由，應依刑法第七十條規定遞加重之。又公訴人雖僅就被告自八十
    九年八月十日起至八十九年八月十三日止及九十年六月一日上午九時十二分許回
    溯二十四小時內某時、九十年八月十四日下午四時二十分許回溯二十四小時內某
    時、九十年十一月十二日晚間八時三十分許回溯二十四小時內某時施用第二級毒
    品安非他命之犯行提起公訴，然檢察官就犯罪事實一部起訴者，其效力及於全部
    ，本件被告自九十年六月一日起至九十年十一月十二日止，扣除九十年六月一日
    上午九時十二分許回溯二十四小時內某時、九十年八月十四日下午四時二十分許
    回溯二十四小時內某時、九十年十一月十二日晚間八時三十分許回溯二十四小時
    內某時施用第二級毒品安非他命之犯罪事實，與前揭論罪科刑之施用第二級毒品
    部分，有連續犯之關係，已如前述，本院自應就屬裁判上一罪關係之前開施用第
    二級毒品部分，一併加以裁判。爰審酌被告前即曾因違反麻醉藥品管理條例案件
    ，經法院判刑確定在案，復因施用毒品案件，經裁定送觀察、勒戒後，由檢察官
    為不起訴處分在案，竟旋即再犯本件犯行，顯見其毒癮尚未戒除，惡習未改，惟
    念其犯後坦承犯行，態度尚佳，且施用毒品屬自戕行為，對社會危害性甚微等一
    切情狀，量處如主文所示之刑，並諭知如易科罰金之折算標準。又扣案之膠袋一
    只，經送請高雄醫學大學附設中和紀念醫院檢驗結果，呈甲基安非他命陽性反應
    ，有高雄醫學大學附設中和紀念醫院九十一年十一月十二日報告編號九一一一—
    三二號檢驗報告一紙附卷可考，因殘留於上之毒品與之已無法析離，是足認扣案
    之膠袋一只係屬毒品無疑，應依毒品危害防制條例第十八條第一項前段併予宣告
    沒收銷燬之。另扣案之玻璃球吸食器一只，係被告所有，供犯罪預備所用之物，
    已經被告供承在卷，爰依刑法第三十八條第一項第二款併予宣告沒收之。
據上論斷，應依刑事訴訟法第二百九十九條第一項前段，毒品危害防制條例第十條第
第二項、第十八條第一項前段，刑法第十一條、第五十六條、第四十一條第一項、第
四十七條、第三十八條第一項第二款，罰金罰鍰提高標準條例第二條，判決如主文。
本案經檢察官劉河山到庭執行職務。
中      華      民      國    九十二    年      二      月     十七     日
                                  臺灣高雄地方法院刑事庭
                                      法  官    曾  淑  娟
右正本證明與原本無異。
如不服本判決，應於判決送達後十日內，向本院提出上訴狀。
                                      書記官    呂  怜  勳
中      華      民      國    九十二    年      二      月     十七     日
附錄本判決論罪科刑法條：
毒品危害防制條例第十條第二項
施用第二級毒品者，處三年以下有期徒刑。


司法院資訊處製作；財團法人民間司法改革基金會備份。
